【裁判字號】    97,上訴,5971
【裁判日期】    980819
【裁判案由】    違反藥事法
【裁判全文】
臺灣高等法院刑事判決                97年度上訴字第5971號
上  訴  人  臺灣臺北地方法院檢察署檢察官
被      告  甲○○
選任辯護人  黃淑怡律師
            林傳哲律師
            林辰彥律師
上列上訴人因被告違反藥事法案件，不服臺灣臺北地方法院97年
度訴字第535號，中華民國97年11月24日第一審判決（起訴案號
：臺灣臺北地方法院檢察署96年度偵字第12283號），提起上訴
，本院判決如下：
    主  文
原判決撤銷。
甲○○共同連續製造偽藥，處有期徒刑壹年拾月。又共同製造偽
藥，處有期徒刑拾月，減為有期徒刑伍月。又共同製造偽藥，處
有期徒刑陸月，減為有期徒刑參月。應執行有期徒刑貳年。
其他上訴駁回。
    事  實
一、甲○○係天威生物科技股份有限公司（址設臺北市大安區○
    ○○路○段五五號五樓之四，下稱天威公司）之執行長；郭
    湘平（未起訴）係天威公司產品開發部經理兼廠長，二人明
    知製造西藥品，應將其成分、規格、性能、製法之要旨，檢
    驗規格與方法及有關資料或證件，連同原文和中文標籤、原
    文和中文仿單及樣品，並繳納費用，申請中央衛生主管機關
    查驗登記，經核准發給藥品許可證後，始得製造；而未經申
    請領得藥品許可證所製造之藥品，即屬偽藥，不得製造、販
    賣，詎二人因執行「天威公司」之業務，竟基於擅自製造偽
    藥、及明知為偽藥而販賣之概括犯意聯絡，先於民國九十四
    年十月五日將屬於西藥成分犀利士（Ｔadalafil）之類緣物
    「Aminotadalaf il」（分子量390）摻入其所生產之產品，
    委託不知情之聯誠生物科技有限公司（址設臺南縣永康市○
    ○街二七０號，下稱聯誠公司）代為製造名為「阿諾一號」
    之錠劑四萬顆。繼於九十四年十二月二十六日在桃園縣龜山
    鄉○○○路二二之三號天威公司之生產工廠裡，製造「阿諾
    一號」七百五十顆；九十四年十二月三十日在天威公司之生
    產工廠製造五萬四千顆；九十五年一月二十四日在同前工廠
    製造三萬顆；均分別於製造後，以每盒（十顆）市價新臺幣
    （下同）三千五百元、會員價二千八百元之價格，陸續販售
    與不特定民眾牟利。另二人又基於擅自製造偽藥之犯意聯絡
    ，於九十五年十一月二十八日在天威公司之生產工廠製造二
    萬三千零七十六顆；又於九十五年十二月一日在同前工廠製
    造七百六十九顆。嗣於九十六年二月八日，經法務部調查局
    持臺灣臺中地方法院核發之搜索票至桃園縣龜山鄉○○○路
    二二之三號天威公司桃園總部，及臺中市○○路二十號Ａ棟
    四樓之五天威公司加盟事業部臺中管理中心等處所搜索查獲
    ，並扣得「阿諾一號」共計一千零八十九盒、文宣資料二份
    、營運資料、獎金制度、銷貨報表及會員資料各一份，始悉
    前情。
二、案經法務部調查局台中調查站報請臺灣臺中地方法院檢察署
    呈請臺灣高等法院檢察署令轉臺灣臺北地方法院檢察署檢察
    官偵查起訴。
    理  由
甲、程序部分：
一、本案調查員在查獲本案後，由所屬調查站按轄區檢察署檢察
    長事前之概括選任，將查扣之「阿諾一號」，送請行政院衛
    生署藥物食品檢驗局實施鑑定，並由該局依刑事訴訟法第二
    百零六條第一項規定：「鑑定之經過及其結果，應命鑑定人
    以言詞或書面報告」，將鑑定結果以書面出具報告，其鑑定
    程序並無瑕疵可指，是故，上開鑑定結果自有證據能力。
二、按「被告以外之人於審判外之陳述，雖不符前四條之規定，
    而經當事人於審判程序同意作為證據，法院審酌該言詞陳述
    或書面陳述作成時之情況，認為適當者，亦得為證據。」、
    「當事人、代理人或辯護人於法院調查證據時，知有第一百
    五十九條第一項不得為證據之情形，而未於言詞辯論終結前
    聲明異議者，視為有前項之同意。」刑事訴訟法第一百五十
    九條之五定有明文。經查：本院以下所引用其他被告以外之
    人於審判外之言詞或書面陳述，雖均屬傳聞證據，然檢察官
    、被告及被告選任辯護人對該證據之證據能力均未表示異議
    ，且同意作為證據使用（見本院卷第一０二至一０七頁），
    本院審酌上開證據作成時之情況，亦認為無不當之處，依上
    開規定乃有證據能力，合先敘明。
乙、實體部分：
一、訊據被告甲○○固坦承確有於上開時地，製造、販賣品名為
    「阿諾一號」之壯陽錠劑，以及被查扣「阿諾一號」共計一
    千零八十九盒及會員資料、文宣資料等等情不諱，惟否認有
    何違反藥事法之犯行，辯稱：「我們有送到合法單位幫我作
    檢驗，檢驗單位跟我們說沒有問題，我們才製造產品。我們
    沒有製造偽藥的犯意」云云。
二、惟查：
  (一)本件「阿諾一號」為天威公司所先後委託及自行生產、銷售
    之物品，業據被告供承在卷，並有食品委託製造合約書、天
    威公司委製單、及「阿諾一號」宣傳資料、「天威公司」會
    員產品價目表、天威公司銷貨報表及「阿諾一號」製造數量
    表在卷可稽（見偵查卷第六三、八十頁，調查站案卷第三七
    至四五頁）。又該「阿諾一號」（批號：TW950315、TW9412
    30、TW941013）經檢驗含有「Aminotadalafil」（分子量39
    0）成分，則有行政院衛生署藥物食品檢驗局（下稱藥檢局
    ）九十五年十一月二十七日藥檢參字第0950021333號及九十
    六年三月六日藥檢參字第0960003441號檢驗報告書各一件在
    卷可憑（見調查站案卷第四、五、二四頁），被告於本院審
    理時，就前開檢驗結果亦不爭執。而前述「Aminotadalafil
    」成分之主要化學結構與已知西藥「犀利士」（Tadalafil
    ）相同，唯一的差異係Tadalafil 的氮原子（Ｎ）上所接甲
    基（-CH3），被胺基（-NH2）取而代之，形成「Aminotadal
    afil」，是為「犀利士」（Tadalafil）之類緣物，此有藥
    檢局九十六年八月一日藥檢參字第0960014301號及九十六年
    九月十四日藥檢參字第0960017396號函各一件附卷可考（見
    偵查卷第三八、六六頁）；又所謂藥品「類緣物」則係指其
    分子主結構與藥品極類似，為藥品在合成過程中所產生「非
    天然」存在之副產物，且鑑於該副產物藥理作用皆可影響人
    體生理功能，是已符合藥事法第六條第三款「足以影響人類
    身體結構及生理機能之藥品」規定，應以藥品列管，亦有行
    政院衛生署九十七年十月六日衛署藥字第0970336 018號函
    在卷可憑（見原審卷第八八、八九頁）。是被告雖辯稱天然
    植物中本即含有分子量與「犀利士」等西藥成分相近似之成
    分，不能僅以分離純化出與「犀利士」等西藥主要成分之分
    子量相近之成分，即遽謂該類緣物係屬偽藥云云；然此顯與
    衛生署所鑑定之「類緣物」定義─藥品在合成過程中所產生
    「非天然」存在之副產物，暨證人即華友公司實驗室主任乙
    ○○證稱：「所謂類緣物是指與Tada lafil的化學結構式相
    似的東西，種類很多，由於Tadalafil是合成的東西，類緣
    物也是合成的東西」等語（見原審卷第九七頁反面）不符；
    被告前揭所辯，顯不足採。是以本件天威公司產品「阿諾一
    號」確含有非天然存在，且「足以影響人類身體結構及生理
    機能之藥品」之「Aminotadalafil」成分堪予認定。
  (二)天威公司於製造生產「阿諾一號」前，固於九十四年九月十
    五日將部分原料膠囊送交華友科技顧問股份有限公司（下稱
    華友公司）進行關於壯陽類、麻醉藥及管制藥物類、荷爾蒙
    類、提神興奮劑類、威而剛有效成分、犀利士有效成分、
    Yohimbine（育亨賓）、α-Yohimbin e（α-育亨賓）、快
    威猛有效成分、藥威壯有效成分、類固醇類、解毒消炎及抗
    生素類、冠狀血管擴張劑等項目之檢驗，經於翌（十六）日
    進行檢驗，同年月二十八日製作報告結果，均未檢出各該項
    目成分，此有華友公司檢驗報告在卷可憑（見偵查卷第十九
    至二五頁），並經證人即華友公司實驗室主任乙○○證述屬
    實（見原審卷九七、九八頁）。惟依被告於原審所供：「我
    們送驗的是原料，就是萃取物的成份，是從鎖陽萃取出來的
    胺基酸萃取物，所以送驗的是膠囊，製成的是錠劑，我們當
    時送驗的是主要成份原料，所以有加入其他成份製作」云云
    （見原審卷第一三五頁），顯見天威公司於製造生產「阿諾
    一號」前僅將部分原料膠囊送交華友公司檢驗，並非直接將
    送驗之膠囊製成「阿諾一號」錠劑，則自難因前揭無「
    Aminotadalafil」檢驗項目之檢驗報告及「Aminotadalafil
    」係於九十四年十一月間始經藥檢局發現並確認其構造式，
    即謂被告對「阿諾一號」錠劑含有西藥成分犀利士（Ｔadal
    afil）之類緣物「Aminotadalaf il」並不知情。雖被告辯
    稱其於製造時是另外加入健康食品云云（見原審卷第一三五
    頁），證人即天威公司產品開發部經理兼廠長郭湘平於偵查
    中並證稱：我們是有添加肉桂、賦形劑等複方云云（見偵查
    卷第一六一頁），然依「阿諾一號」之廣告，其主要成份並
    無肉桂（見調查站卷第三七頁），且郭湘平係天威公司產品
    開發部經理兼廠長，所證難免偏頗，況摻入天然之健康食品
    如何可能產生「足以影響人類身體結構及生理機能之藥品」
    之「Aminotadalafil」西藥成分？倘非被告於檢驗完成後，
    再將屬於西藥成分犀利士（Ｔadalafil）之類緣物「
    Aminotadal af il」，摻入其所生產之「阿諾一號」，如何
    可能在「阿諾一號」檢驗出犀利士（Ｔadalaf il）之類緣
    物「Aminotadala fil」西藥成份？被告所辯是另外加入健
    康食品云云；郭湘平所證是有添加肉桂、賦形劑等複方云云
    ，均無非圖卸或迴護之詞。
  (三)綜合本案上開證據與理由，堪認被告係將含有「Aminotadal
    afil」類緣物成分之西藥，摻入上開「阿諾一號」之壯陽產
    品製造販賣。而其為上開壯陽產品之執行長，證人湯飛龍於
    調查站時復證稱：「有關該產品的配方內容為何，因屬生產
    面，要問執行長甲○○及廠長郭湘平才會清楚」等語（見調
    查站卷第二頁），是被告對於上開壯陽產品含有上開西藥成
    分，不可能推稱不知。證人丙○○於原審證稱被告並沒有參
    與產品之製造云云（見原審卷第一０一頁），顯與前揭事證
    不符，不足為憑。而犀利士等藥物之類緣物既有千、萬種以
    上，「華友」等檢驗單位在無標準品可供檢驗比對之情形下
    ，無法檢驗出本案「Aminotadalafil」類緣物之成分，本屬
    當然。本案被告既係製造上開壯陽產品之執行長，對其上開
    壯陽產品含有「Aminotadalafil」類緣物成分之西藥，及未
    經核准擅自製造之事實，均屬知之甚詳。如再徵之扣案之「
    阿諾一號」宣傳資料，其上即有載明副作用為：「有0．8％
    會產生：１、頭痛，２、頭暈心悸」，又宣稱長期服用可強
    化滋陰補腎、強化強體健身、強化改善虛弱體質、強化改善
    手腳冰冷、強化改善腰酸背痛、強化增強男性功能」等情（
    見見調查站卷第三八頁），益堪認定被告對於「阿諾一號」
    含有「Aminotadalafil」類緣物之西藥成分，足以影響人體
    生理功能，符合藥事法第六條第三款「足以影響人類身體結
    構及生理機能之藥品」規定，屬於藥品，應屬知之甚明。被
    告以上開情詞，辯稱伊不知情，並無犯罪故意云云，自難採
    信。至證人劉登維雖證稱被告公司有向莊士維公司購買「鎖
    陽多醣體顆粒」云云，惟被告既係擅自添加上述西藥成分犀
    利士之類緣物於所生產之產品，則該證人之證詞亦不得為被
    告有利之證明，附說明之。
  (四)從而，被告前開所辯，尚難採信。本案被告製造、販賣偽藥
    之犯行，事證明確，洵堪認定，應予依法論科。
三、論罪部分
  (一)新舊法比較之說明：
   1.刑法第二條第一項之規定部分：
     被告行為後，刑法及刑法施行法業於九十四年二月二日經
     總統以華總一義字第０９４０００１４９０１號令修正公
     布，並於九十五年七月一日施行。按行為後法律有變更者
     ，適用行為時之法律，但行為後之法律有利於行為人者，
     適用最有利於行為人之法律，現行刑法第二條第一項定有
     明文。此條規定乃與刑法第一條罪刑法定主義契合，而貫
     徹法律禁止溯及既往原則，係規範行為後法律變更所生新
     舊法律比較適用之準據法，是刑法第二條本身雖經修正，
     但刑法第二條既屬適用法律之準據法，本身尚無比較新舊
     法之問題，應一律適用裁判時之現行刑法第二條規定，以
     決定適用之刑罰法律，合先敘明。
   2.刑法第三十三條第五款之規定部分：
     被告行為後，刑法第三十三條第五款業於九十四年二月二
     日修正公布，並自九十五年七月一日起施行；修正後刑法
     第三十三條第五款規定「罰金：新臺幣一千元以上，以百
     元計算之」；與修正前刑法第三十三條第五款規定「罰金
     ：一元以上」不同。而藥事法第八十二條第一項、第八十
     三條第一項之法定刑為罰金部分，均係以新台幣為單位，
     於被告行為後亦無變更。惟修正後刑法第三十三條第五款
     所定罰金刑最低數額，較之修正前提高。比較新舊法結果
     ，以舊法較有利於行為人，故被告九十五年七月一日以前
     之行為，依刑法第二條第一項前段規定，自應適用行為時
     之法律即修正前刑法第三十三條第五款之規定，決定其罰
     金部分之法定刑。
   3.刑法第五十五條牽連犯之規定：
     被告行為後，刑法第五十五條牽連犯之規定，業於九十四
     年二月二日修正公布刪除，並自九十五年七月一日施行。
     本案被告於九十五年七月一日以前所犯藥事法第八十二條
     第一項之製造偽藥罪及同法第八十三條第一項之明知偽藥
     而販賣罪，因有手段、目的之牽連關係，如依修正前即行
     為時之規定，應依刑法第五十五條牽連犯之規定，從一重
     依製造偽藥罪論處。若依修正後之現行刑法，既已刪除牽
     連犯之規定，被告則所犯上開二罪，即應依數罪併罰之規
     定分論併罰。比較新舊法之規定，修正後之規定並非較有
     利於被告，此部分仍應適用修正前之牽連犯規定論罪。
   4.修正後刑法業已刪除原第五十六條連續犯之規定，故連續
     數行為而犯同一罪名，依修正前刑法第五十六條規定，應
     以一罪論，但得加重其刑；而依修正後規定，則已無連續
     犯可資適用，即應將各次犯行以數罪併合處罰，是以被告
     於九十五年七月一日以前所犯上開之罪，適用修正前關於
     連續犯之規定，對被告較為有利。
   5.修正前刑法第五十一條第五款規定：「宣告多數有期徒刑
     者，於各刑中之最長期以上，各刑合併之刑期以下，定其
     刑期。但不得逾二十年」，修正後該條款則規定：「宣告
     多數有期徒刑者，於各刑中之最長期以上，各刑合併之刑
     期以下，定其刑期。但不得逾三十年」，比較結果，修正
     前之規定顯較有利於被告。
   6.被告行為後刑法第二十八條已經修正，原條文規定：「二
     人以上共同『實施』犯罪之行為者，皆為共同正犯。」新
     法修正為：「二人以上共同『實行』犯罪之行為者，皆為
     共同正犯。」將舊法之「實施」修正為「實行」。原「實
     施」之概念，包含陰謀、預備、著手及實行等階段之行為
     ，修正後僅共同實行犯罪行為始成立共同正犯。惟本件被
     告不論依修正前後之規定，均構成共犯，此部分自毋庸為
     新舊法之比較，依一般法律適用原則，適用裁判時法。
   7.藥事法第八十二條第一項、第八十三條第一項之規定部分
     ：查被告等行為後，藥事法固於九十五年五月三十日經總
     統以華總一義字第０９５０００７５７７１號令修正公布
     第八十二、八十三、一○六條條文，並自九十五年七月一
     日施行；然係刪除修正前藥事法第八十二條第二項、第五
     項、八十三條第二項、第五項關於常業犯暨其未遂犯之規
     定，就同法第八十二條第一項之製造偽藥罪及同法第八十
     三條第一項之明知偽藥而販賣罪並未修正，而公訴意旨亦
     未以常業犯起訴論罪，不生比較新舊法問題。
   8.綜上所述，本案經綜合比較前述各項法律變更之結果後，
     修正後之法律規定並未對被告更為有利，依據刑法第二條
     第一項前段規定，被告於九十五年七月一日以前所犯上開
     之罪，即應一體適用修正前刑法之相關規定。
   (二)按製造藥品，應將其成分、規格、性能、製法之要旨，檢
     驗規格與方法及有關資料或證件，連同原文和中文標籤、
     原文和中文仿單及樣品，並繳納費用，申請中央衛生主管
     機關查驗登記，經核准發給藥品許可證後，始得製造；未
     經核准，擅自製造者，即為偽藥；此於藥事法第三十九條
     第一項、第二十條第一款分別定有明文。經查本案「阿諾
     一號」經鑑定結果，均檢出含有「Aminotadalafil」西藥
     成份，業如前述，是核被告未經申請許可而製造、販售該
     等偽藥之行為，係犯藥事法第八十二條第一項之製造偽藥
     罪及同法第八十三條第一項之明知為偽藥而販賣罪（檢察
     官於原審已更正被告係製造偽藥及明知為偽藥而販賣，見
     原審卷第一四二頁反面）；被告與郭湘平間有犯意聯絡及
     行為分擔，均為共同正犯。其於九十四年十月五日委託不
     知情之聯誠公司代為製造部分，係屬間接正犯。被告於九
     十五年七月一日以前先後多次之製造及販賣偽藥犯行，皆
     時間緊接、手法雷同，所犯之罪名及基本犯罪構成要件均
     相同，顯係基於概括犯意反覆為之，均為連續犯，應各依
     修正前刑法第五十六條之規定，以一罪論。而所犯上開二
     罪間，有手段、目的之牽連關係，應依修正前刑法第五十
     五條牽連犯之規定，從一重依連續製造偽藥罪論處。並與
     九十五年十一月二十八日、九十五年十二月一日之二次製
     造偽藥犯行，犯意各別，應分論併罰。
四、原審不察，誤認依公訴人所舉之證據，無法獲致被告有為本
    件製造偽藥等犯行之確信，而諭知被告無罪，自有違誤。檢
    察官上訴，指摘原判決不當，為有理由，應由本院將原判決
    撤銷改判。爰審酌被告之品行、智識，製造上開偽藥販賣之
    期間、戕害國民身心健康之情節、及其犯罪後之態度等一切
    犯罪情狀，分別量處如主文第二項所示之刑。又被告於九十
    五年十一月二十八日、九十五年十二月一日之二次製造偽藥
    犯行，犯罪時間均在九十六年四月二十四日以前，所犯之罪
    非係不得減刑之罪，且宣告刑未逾一年六月，故皆依中華民
    國九十六年罪犯減刑條例第二條第一項第三款規定，分別減
    其宣告刑二分之一。並定其應執行之刑。又藥事法第七十九
    條第一項固規定：「查獲之偽藥或禁藥，沒入銷燬之」，上
    開沒入銷燬之規定，其性質屬於行政秩序罰，屬行政機關依
    行政程序科罰之權限。而扣案「阿諾一號」共計一千零八十
    九盒、文宣資料二份、營運資料、獎金制度、銷貨報表及會
    員資料各一份等物，均係「天威公司」所有，並非被告所有
    ，故亦不得依據刑法第三十八條第一項第二款之規定宣告沒
    收，併此敘明。
五、公訴意旨另以：被告甲○○於九十六年一月十五日，在上址
    天威公司工廠裡製造「阿諾一號」一批後，以每瓶市價新臺
    幣（下同）三千五百元、會員價二千八百元之價格，販售與
    不特定民眾牟利。因認被告涉有修正後之藥事法第八十二條
    第一項及同法第八十三條第一項之製造、販賣偽藥罪嫌（起
    訴書記載為「禁藥」，惟經公訴人於審理時變更為「偽藥」
    ）等語。惟按犯罪事實應依證據認定之，無證據不得認定犯
    罪事實；又不能證明被告犯罪者，應諭知無罪之判決，刑事
    訴訟法第一百五十四條第二項、第三百零一條第一項分別定
    有明文。又事實之認定，應憑證據，如未能發現相當證據，
    或證據不足以證明，自不能以推測或擬制之方法，為裁判基
    礎；且認定不利於被告之事實須依積極證據，苟積極證據不
    足為不利於被告事實之認定時，即應為有利於被告之認定；
    另認定犯罪事實所憑之證據，雖不以直接證據為限，間接證
    據亦包括在內，然無論直接證據或間接證據，其為訴訟上之
    證明，須於通常一般之人均不致有所懷疑，而得確信其為真
    實之程度者，始得據之為有罪之認定，倘其證明尚未達到此
    一程度，而有合理之懷疑存在，無從使事實審法院得有罪之
    確信時，即應由法院為諭知被告無罪之判決。經查，被告堅
    決否認有於九十六年一月十五日，在上址天威公司工廠裡製
    造「阿諾一號」一批，辯稱九十五年十二月一日製造一批後
    ，即未再製造，至於包裝之時間則可能延至九十六年一月，
    不能以包裝時間推認其於九十六年一月十五日有製售等語，
    並據提出「阿諾一號」製造數量表為證（見偵查卷第八十頁
    ），證人張榮貴亦證稱：根據資料所示，最後一批是九十五
    年十二月一日製造無誤（見偵查卷第一一七頁）。而檢察官
    復未提出何等積極證據足認被告有於九十六年一月十五日製
    造「阿諾一號」一批出售之事實，按諸「罪證有疑，利於被
    告」之證據法則，自應認無積極證據證明被告有此部分之犯
    行，原審因而為被告此部分無罪之判決，經核其認事用法，
    尚無不合。檢察官上訴仍執原有證據，未據提出新事證，足
    以證明被告有此部分之犯行，自應維持被告此部分無罪之判
    決，是檢察官此部分之上訴，為無理由，應予駁回。
肆、據上論斷，應依刑事訴訟法第三百六十九條第一項前段、第
    三百六十八條、第三百六十四條、第二百九十九條第一項前
    段，藥事法第八十二條第一項、第八十三條第一項，刑法第
    十一條前段、第二條第一項前段、第二十八條、修正前刑法
    第五十五條、第五十六條、第五十一條第五款，中華民國九
    十六年罪犯減刑條例第二條第一項第三款、第七條，判決如
    主文。
本案經檢察官張啟彬到庭執行職務。
中    華    民    國    98    年    8     月    19    日
                  刑事第十八庭審判長法  官  吳鴻章
                                    法  官  周政達
                                    法  官  徐昌錦
以上正本證明與原本無異。
如不服本判決，應於收受送達後10日內向本院提出上訴書狀，其
未敘述上訴之理由者並得於提起上訴後10日內向本院補提理由書
（均須按他造當事人之人數附繕本）「切勿逕送上級法院」。
                                    書記官  王韻雅
中    華    民    國    98    年    8     月    19    日
附錄：本案論罪科刑法條全文
藥事法第82條
製造或輸入偽藥或禁藥者，處 10 年以下有期徒刑，得併科新臺
幣 1 千萬元以下罰金。
犯前項之罪，因而致人於死者，處無期徒刑或 10 年以上有期徒
刑，致重傷者，處 7 年以上有期徒刑。
因過失犯第 1 項之罪者，處 3 年以下有期徒刑、拘役或科新臺
幣 50 萬元以下罰金。
第 1 項之未遂犯罰之。


司法院資訊處製作；財團法人民間司法改革基金會備份。
